臺灣宜蘭地方法院刑事判決　　　　　　　　　　　　　九十一年度易字第一五九號
　　公　訴　人　臺灣宜蘭地方法院檢察署檢察官
　　被　　　告　乙○○
右列被告因賭博案件，經檢察官提起公訴（九十一年度偵字第六０四號），本院判決
如左：
    主  文
乙○○連續意圖營利，聚眾賭博，處有期徒刑月，如易科罰金，以佰元折算壹日
。扣案之簽注單拾貳張、簽單簿肆本、簽單及帳冊壹本、六合彩開獎目錄陸張均沒收
之。
    理  由
一、乙○○意圖營利，基於概括之犯意，自民國（下同）九十年七月二十四日起，至
　　九十一年二月二十六日止，連續在宜蘭縣礁溪鄉○○○路七七號住處，提供00
　　0000000號電話，供不特定人簽賭六合彩（俗稱「港二星」、「港三星」
    、「港四星」賭博簽單三種），每簽一支賭資為新台幣（下同）一百元，聚集不
    特定之多數人以簽選號碼方式賭博財物。約定所簽選之號碼與每星期二、四同日
    香港六合彩開出之六組號碼相同者，二星可贏得五十倍，三星可贏得五百倍不等
    之賭資，如未簽中，則由其贏得賭資。嗣經警於九十一年二月二十六日下午七時
    三十分許，在前開之乙○○住處搜索而查獲上開賭博情事，並扣得六合彩賭博所
    用之簽單十二張、每期開獎目錄六張、帳冊及簽單一本、簽單簿四本等物。
二、案經宜蘭縣警察局礁溪分局報請台灣宜蘭地方法院檢察署檢察官偵查起訴。
    理  由
一、訊據被告乙○○對於右揭犯罪事實矢口否認，辯稱：警方所查扣之簽單、簽單號
    碼及帳冊均係七、八年前，我丈夫玩六合彩所留下之資料，當時並未丟棄，放置
    於住宅內，我有正當職業，不可能經營六合彩云云。經查：被告於九十年七月二
    十四日曾於宜蘭縣礁溪鄉○○○路七七號之住處，以所申請之00000000
    0號之電話號碼代友人下注簽賭六合彩之事實，為被告於警詢中所自承（見九十
    一年二月二十六日警詢筆錄），復有扣案與被告前揭供述相符之簽注單十二紙、
    簽賭號碼明細（每期開獎目錄）六張、簽單簿四本、簽單及帳簿一本及照片三張
    等附卷可資佐證。雖被告事後更異前詞辯稱扣案簽單均係多年前所遺留下，目前
    未擔任六合彩組頭云云，然：經仔細勘驗扣案之簽單紙十二張（警局一五五七三
    號偵查卷宗所附）足見，該等簽單紙均未呈現泛黃、破舊，且原子筆筆跡亦未褪
    色、模糊不清，其應屬近期所製作，否則以宜蘭潮濕氣候之影響下，七、八年前
    之紙張不可能迄今仍保持完整未泛黃、褪色之理：再者，經職權命承辦員警甲○
    ○尋訪近期開獎號碼，其於書報攤購得一九九０年至二００二年之開獎號碼手冊
    並呈報本院，經仔細核對扣案之簽單號碼明細與前開手冊得見，該簽單明細中包
    含：一二０六號（九十年七月二十四日開獎）、、、、一二六二期（九十一年一
    月二十四日開獎）、一二六七期（九十一年二月十五日開獎）等近期開獎號碼，
    若扣案之簽單號碼明細（每期開獎目錄表）係七、八年前所留下，應無可能出現
    近期開獎號碼之理，且扣案之開獎號碼明細中所呈現之開獎日期亦與被告於警詢
    中供稱九十年七月二十四日曾經待友人簽注之供述相符，足見被告辯稱前揭開獎
    明細為七、八年前之開獎號碼之辯詞明顯與事實不符，綜上，其前揭辯詞顯係推
    諉卸責之詞，委無足採。本件事證明確，被告意圖營利，經營六合彩賭博犯行，
    洵堪認定。
二、核被告乙○○所為係犯刑法二百六十六條第一項前段普通賭博罪與第二百六十八
    條之意圖營利供給賭博場所罪、意圖營利聚眾賭博罪。被告開獎前之多次接續犯
    行，均為當次供給賭博場所及聚眾賭博之犯行之一部行為，屬單一一罪。被告所
    犯前開三罪，分別時間緊接，犯罪構成要件相同，顯係基於概括犯意為之，均應
    分別依連續犯規定論斷，並分別加重其刑。又被告一決意賭博之行為觸犯前揭三
    罪名，屬一行為觸犯數罪名，應依想像競合犯之規定，從一情節較重之連續意圖
    營利聚眾賭博罪處斷。爰審酌被告素行、犯罪動機、其其籌組六合彩之行為敗壞
    社會風氣甚鉅，且對於社會治安造成潛在之不良影響、犯罪後仍飾詞狡辯，顯然
    欠缺悔意，所生危害程度、所獲利益等一切情狀，量處如主文所示之刑，並諭知
    易科罰金之折算標準。扣案之六合彩簽注單十二張、簽單簿四本、簽單及帳冊一
    本及六合彩開獎目錄六張，經本院認定均屬被告所有，且為其供犯罪所用之物，
    依刑法第三十八條第一項第二款規定，應予沒收之。
據上論斷，應依刑事訴訟法第二百九十九條第一項前段，刑法第五十六條、第二百六
十六條第一項、第二百六十八條、第五十五條、第四十一條第一項、第三十八條第一
項第二款，罰金罰鍰提高標準條例第一條前段、第二條，判決如主文。
本案經檢察官林秋田到庭執行職務
中    華    民    國      九十一      年       七   月      三十一      日
                                  臺灣宜蘭地方法院刑事第一庭
                                            法  官
右正本證明與原本無異。
如不服本判決，應於判決送達後十日內向本院提出上訴狀( 應附繕本 )，上訴於臺灣
高等法院。
附錄論罪法條
刑法第二百六十六條、二百六十八條
